【裁判字號】    90,易,650
【裁判日期】    901109
【裁判案由】    傷害等
【裁判全文】
臺灣彰化地方法院刑事判決                            九十年度易字第六五號
    公  訴  人  臺灣彰化地方法院檢察署檢察官
    被      告  乙○○
    選任辯護人  江銘栗律師
右列被告因傷害等案件，經檢察官提起公訴（九十年度偵字第八０九號），本院判決
如左：
    主  文
乙○○連續傷害人之身體，處拘役陸拾日，如易科罰金，以佰元折算壹日。
    事  實
一、乙○○係彰化縣鹿港天后宮廟宇（下稱天后宮）之義工，庚○○與丁○○則為彰
    化縣鹿港文教基金會（下稱基金會）之解說員，乙○○因認庚○○與丁○○於民
    國八十九年間所為之裝置藝術，侮辱媽祖神像，已對渠等二人心生不滿。適於八
    十九年十二月十四日十二時二十五分許，在天后宮正殿內，遇見帶領遊客前來參
    觀之庚○○，竟基於傷害之概括犯意，先以手肘撞擊庚○○之胸部。次於同日十
    二時四十分許，在天后宮廟前廣場牌樓旁，見庚○○及丁○○在該處休息，即出
    手拉庚○○，欲將之拉至旁邊理論，為丁○○以手撥開後，竟又出手毆打丁○○
    及庚○○之胸部各二拳，經在場基金會之執行長甲○○阻止後，復以腳踢庚○○
    之腹部及大腿上側，致庚○○受有胸部、腹部挫傷，丁○○受有前胸挫傷等傷害
    。嗣乙○○與庚○○在該處大聲爭吵，為天后宮之服務人員戊○○所勸開，惟乙○○仍心有未甘，以加害身體之事，向庚○○及丁○○恐嚇稱：「不要離開，要
    叫二名囝仔過來，給你們好看」等語，並在一旁撥打行動電話，使庚○○及丁○○心生畏懼。
二、案經庚○○、丁○○訴由彰化縣警察局鹿港分局報請台灣彰化地方法院檢察署檢
    察官偵查起訴。
    理  由
一、被告固坦承為庚○○與丁○○所為之裝置藝術，認侮辱媽祖神像之事，與庚○○
    與丁○○發生爭吵，然否認有何傷害及恐嚇之犯行，辯稱伊在天后宮內碰到庚○○，僅告訴庚○○要對媽祖尊敬一點，並未與庚○○發生衝突，之後在天后宮外
    面廣場遇到庚○○、丁○○及甲○○三人，伊請庚○○到旁邊講話，因遭丁○○
    阻止，雖與丁○○發生拉扯，然亦未毆打、恐嚇庚○○、丁○○云云。惟查右揭
    事實，業據告訴人庚○○、丁○○指訴甚詳，並經證人甲○○於偵訊中證稱：「
    ．．．看到庚○○跑出來說乙○○以手肘撞他，我就叫他不要進去，在外面等，
    ．．．，乙○○後來出來，在我們周圍繞來繞去，打量我們，後來他要把庚○○
    拉走，叫他（指庚○○）出來，我就制止他，跟他說有話在這邊講就好了，丁○○也口頭叫他不要這樣，乙○○就以拳頭毆打告訴人二人，但他是先打誰我忘了
    ，當時庚○○因為被打，表現出很生氣的樣子，乙○○又用腳踢庚○○的肚子，
    我就叫丁○○找大人出來，丁○○才趕快進去把戊○○找出來。」、「他（指乙○○）被戊○○帶開後，就在旁邊打行動電話，說要叫幾個少年過來。」、「他
    打電話之後，叫告訴人留在那邊，要給他們好看。」，及於本院審理時證稱：「
    ．．．我在牌樓處，看到庚○○慌張的跑出來，他跟我說乙○○打他，但我沒有
    親眼看到，丁○○也跑出來，我告訴他們不要怕，不要去挑釁乙○○。後來乙○○出來，不懷好意繞著我們看，乙○○叫庚○○過去，我以手勢要庚○○不要過
    去，乙○○有罵幹你娘，並以腳踢庚○○的胸部，丁○○出面制止，但也被乙○○打，打那裡我不清楚，後來丁○○跑到天后宮內，乙○○與庚○○有點對峙，
    乙○○沒再打庚○○，後來戊○○出來，我想事情就結束了，乙○○撥行動話並
    說不要離開，他要叫幾個囝仔來，電話有沒有撥通我不知道，我告訴庚○○不要
    害怕，乙○○嚇我們的，後來我們就搭遊覽車離開。」各等語屬實，且告訴人等
    之指訴及證人甲○○之證述互核亦大致相符，復有百川醫院出具各記載庚○○胸
    部及腹部挫傷、丁○○前胸挫傷之診斷證明書二紙附警訊卷可稽。證人戊○○雖
    證稱未看到、亦未聽到被告毆打、恐嚇庚○○、丁○○等語。但從其證稱：「看
    到被告和庚○○在大聲爭吵，爭吵內容我聽不清楚」等既在現場聽到大聲爭吵，
    又不清楚爭吵內容為何之語觀之，其證述避開訊問重點，顯然對案情有所保留。
    又證人丙○○及己○○既證稱沒有注意或不確定八十九年十二月十四日當天有無
    看到被告，足見渠等對於當日天后宮內發生之事，不甚清楚。因此，尚難據戊○○證稱未看到、亦未聽到被告毆打、恐嚇庚○○、丁○○，以及證人丙○○及己○○證稱未曾看過有人在天后宮內吵架等語，即認告訴人等及證人甲○○之供述
    不可採。是被告所辯，要屬卸責之詞，不足採信。罪證明確，被告犯行堪予認定
    。
二、核被告所為，係犯刑法第二百七十七條第一項之傷害罪及同法第三百零五條之恐
    嚇危害安全罪。其同時、同地傷害庚○○及丁○○二人，應依想像競合犯之規定
    ，從一重處斷。又其先傷害庚○○，再傷害庚○○及丁○○之行為，時間緊接，
    犯罪構成要件相同，顯係基於概括犯意為之，應依連續犯之規定，以一罪論，並
    加重其刑。公訴意旨認係接續為之，尚有未洽。再被告既以加害身體之事，恐嚇
    庚○○及丁○○，則其所犯傷害罪及恐嚇危害安全罪間，即有方法、結果之牽連
    關係，應從一重之傷害罪處斷。爰審酌被告之素行，及其犯罪之動機、目的、手
    段、所生危害並犯罪後之態度等一切情狀，量處如主文所示之刑，並諭知易科罰
    金折算之標準，以示懲處。
據上論斷，應依刑事訴訟法第二百九十九條第一項前段，刑法第二條第一項前段、第
五十六條、第二百七十七條第一項、第三百零五條、第五十五條、第四十一條第一項
，罰金罰鍰提高標準條例第一條前段、第二條前段，判決如主文。
中      華      民      國    九十      年     十一     月      九      日
                                臺灣彰化地方法院刑事第三庭
                                    法      官  廖  國  佑
右正本證明與原本無異。
如不服本判決，應於判決送達後十日內，向本院提出上訴狀(須附繕本 )。
告訴人或被害人對於判決如有不服具備理由請求檢察官上訴者，其上訴期間之計算係
以檢察官收受判決正本之日期為準。
                                    法院書記官  王  宣  雄
中      華      民      國    九十      年     十一     月     十四     日
刑法第二百七十七條
傷害人之身體或健康者，處三年以下有期徒刑，拘役或一千元以下罰金。
犯前項之罪，因而致人於死者，處無期徒刑或七年以上有期徒刑，致重傷者，處三年
以上，十年以下有期徒刑。
刑法第三百零五條
以加害生命、身體、自由、名譽、財產之事恐嚇他人，致生危害於安全者，處二年以
下有期徒刑、拘役或三百元以下罰金。


司法院資訊處製作；財團法人民間司法改革基金會備份。
